臺灣屏東地方法院刑事判決　　　　　　 100年度訴字第1047號
公　訴　人　臺灣屏東地方法院檢察署檢察官
被　　　告　陳志財
上列被告因違反毒品危害防制條例案件，經檢察官提起公訴（10
0 年度毒偵字第1399號），茲因被告就被訴事實為有罪之陳述，
經告知簡式審判程序意旨，並聽取公訴人及被告之意見後，本院
合議庭裁定由受命法官獨任依簡式審判程序審理，判決如下：
    主  文
陳志財施用第一級毒品，累犯，處有期徒刑壹年；又施用第二級
毒品，累犯，處有期徒刑捌月。應執行有期徒刑壹年陸月。
    事  實
一、陳志財於民國94年間因施用毒品案件，經本院以94年度毒聲
    字第361 號裁定送屏東看守所附設勒戒所觀察、勒戒，因認
    有繼續施用毒品傾向，又經本院以94年度毒聲字第477 號裁
    定強制戒治，嗣因戒治期間已滿6 月，經評估認無繼續戒治
    必要，於95年3 月15日停止處分出所，而由臺灣屏東地方法
    院檢察署檢察官於95年3 月14日以95年度戒毒偵字第27號為
    不起訴處分確定；又於95年間，再因施用毒品案件，經本院
    以95年度訴字第985 號判決判處有期徒刑10月、8 月確定，
    後經本院以96年度聲減字第1040號裁定減刑為有期徒刑5 月
    、4 月，並定應執行刑為8 月，而於96年10月17日縮刑期滿
    執行完畢。嗣再因多次施用毒品及竊盜等案件，分別經本院
    判決確定，再經本院定應執行刑為有期徒刑2 年5 月，於10
    0 年2 月2 日縮短刑期假釋出監，所餘刑期（迄同年7 月15
    日）付保護管束。詎其仍不知悔改，復分別基於施用第一、
    二級毒品之犯意，分別於100 年5 月17日15時許，在屏東縣
    高樹鄉高美大橋旁，以將海洛因置入香菸內吸食之方式，施
    用第一級毒品海洛因1 次。繼而於上開地點另以將甲基安非
    他命置於玻璃球內以火燒烤後，吸食所產生煙霧之方式，施
    用第二級毒品甲基安非他命1 次。嗣於100 年5 月18日經臺
    灣屏東地方法院檢察署觀護人通知到場採尿並送驗檢出嗎啡
    及甲基安非他命陽性反應，始悉上情。
二、案經臺灣屏東地方法院檢察署觀護人告發由同署檢察官偵查
    起訴。
    理  由
一、本件被告陳志財所犯係死刑、無期徒刑或最輕本刑為3 年以
    上有期徒刑以外之罪，亦非屬臺灣高等法院管轄第一審之案
    件，其於準備程序中就被訴事實為有罪陳述，經本院告知簡
    式審判程序之旨，並聽取當事人意見後，本院合議庭依刑事
    訴訟法第273 條之1 第1 項為裁定，由受命法官獨任進行簡
    式審判程序。又簡式審判程序之證據調查，依刑事訴訟法第
    273 條之2 規定，不受同法第159 條第1 項審判外陳述排除
    之限制；再被告對於卷內各項證據亦不爭執證據能力，復無
    事證顯示有何違法取得或類此瑕疵之情，故卷內所列各項證
    據，自均有證據能力，合先敘明。
二、上揭犯罪事實，業據被告陳志財於本院審理中坦承不諱，其
    尿液先後經送驗結果，分別呈甲基安非他命陽性反應，及呈
    嗎啡及甲基安非他命陽性反應等情，亦有臺灣屏東地方法院
    檢察署施用毒品犯受保護管束人尿液檢體監管紀錄表、臺灣
    檢驗科技股份有限公司濫用藥物尿液檢驗報告各1 份在卷可
    稽，上述鑑驗結果，係檢驗機關本於專業知識及以精密儀器
    或科學檢驗方法所得之結論，自可憑信。是認被告就上開施
    用毒品之任意性自白與事實相符，堪採信為證據。從而本件
    罪證明確，被告犯行洵足認定，應依法論科。
三、查93年修正施行之毒品危害防制條例就施用毒品者，祇於「
    初犯」及「5 年後再犯」二種情形，有其追訴條件之限制，
    即須於初犯經觀察、勒戒或強制戒治釋放後，5 年內均無施
    用毒品之行為，始能認其前所實施之觀察、勒戒或強制戒治
    已足遮斷毒癮，而得於5 年後再犯時，再予適用初犯之規定
    ，重行觀察、勒戒等程式。倘5 年內已經再犯，被依法追訴
    處罰，縱其第3 次（或第3 次以上）施用毒品之時間在初犯
    釋放5 年以後，即與「5 年後再犯」之情形有別，且因已於
    「5 年內再犯」，顯見其再犯率甚高，原實施觀察、勒戒或
    強制戒治，已無法收其實效，而無5 年戒斷期之存在，自無
    再經觀察、勒戒及強制戒治之必要，應由檢察官逕行起訴（
    最高法院95年度台非字第59號、第65號判決意旨、95年度第
    7 次刑庭會議決議意旨參照）。本件被告於觀察勒戒執行完
    畢後5 年內業有如事實欄所示施用毒品案件之論罪科刑紀錄
    ，有高等法院被告前案紀錄表1 份在卷可查，參諸前揭判決
    及決議意旨，自無再經觀察、勒戒及強制戒治之必要，本院
    自應依法就被告本次施用毒品之犯行予以論罪科刑，併予敘
    明。
四、按海洛因及甲基安非他命分別屬毒品危害防制條例第2 條第
    2 項第1 款、第2 款規定之第一級與第二級毒品，均不得持
    有及施用，故核被告所為，分別係犯毒品危害防制條例第10
    條第1 項之施用第一級毒品罪及同條第2 項之施用第二級毒
    品罪。被告施用前之持有第一級毒品及第二級毒品之低度行
    為，為該次施用第一級毒品及第二級毒品之高度行為所吸收
    ，不另論罪。被告所犯上開2 罪間，犯意各別、行為互殊，
    應分論併罰。另被告有上揭犯罪事實欄所述經有期徒刑宣告
    及執行完畢之情形，此有臺灣高等法院被告前案紀錄表1份
    附卷可按，被告於有期徒刑執行完畢後，5 年以內故意再犯
    本件有期徒刑以上之罪，構成累犯，應依刑法第47條第1項
    規定予以加重其刑。爰審酌被告前已因施用毒品犯行經觀察
    勒戒及刑之執行，竟仍故態復萌，復行施用毒品不輟，且明
    知於保護管束期間，應依指示時間、地點採驗尿液，然竟無
    視於毒品對於自身健康之戕害及國家對於杜絕毒品犯罪之禁
    令，一再犯之，顯見此前之刑罰仍未能使其因而禁絕施用毒
    品之惡行，惟衡酌施用毒品係屬自戕行為，犯罪手段尚屬平
    和，亦未因此而危害他人，所生損害尚非鉅大，且被告於犯
    後於本院審理時坦承犯行，尚見悔意之犯罪後態度，另施用
    毒品者均有相當程度之成癮性及心理依賴，其犯罪心態與一
    般刑事犯罪之本質並不相同，應側重適當之醫學治療及心理
    矯治為宜等一切情狀，爰各量處如主文所示之刑及定其應執
    行刑。
據上論斷，應依刑事訴訟法第273 條之1 第1 項、第299 條第1
項前段，毒品危害防制條例第10條第1 項、第2 項，刑法第11條
、第47條第1 項、第51條第5 款，判決如主文。
本案經檢察官潘國威到庭執行職務
中    華    民    國   100    年    10    月    5     日
                  刑事第一庭    法  官  陳茂亭
以上正本證明與原本無異。
如不服本判決應於收受判決後10日內向本院提出上訴書狀，並應
敘述具體理由；其未敘述上訴理由者，應於上訴期間屆滿後20日
內向本院補提理由書（均須按他造當事人之人數附繕本）「切勿
逕送上級法院」。
中    華    民    國   100    年    10    月    5     日
                                書記官  黃佳惠
附錄本案所犯法條全文
毒品危害防制條例第10條
施用第一級毒品者，處6 月以上5 年以下有期徒刑。
施用第二級毒品者，處3 年以下有期徒刑。